【裁判字號】    97,交抗,11
【裁判日期】    970107
【裁判案由】    違反道路交通管理處罰條例
【裁判全文】
臺灣高等法院交通事件裁定              97年度交抗字第11號
抗  告  人
即受處分人   立象科技股份有限公司
法定代理人   陶壯南
上列抗告人因違反道路交通管理處罰條例案件，不服臺灣臺北地
方法院，中華民國96年12月6日所為裁定（96年度交聲字第1511
號），提起抗告，本院裁定如下：
    主  文
抗告駁回。
    理  由
一、抗告意旨略以；本件並非受處分人駕駛，而係修車廠員工所
    為，依道路交通管理處罰條例第85條第1項規定，應處罰該
    駕駛人，而非抗告人，請撤銷原裁定等語。
二、原裁定略以：移送意旨以：異議人即受處分人立象科技股
    份有限公司所有車號3828-DV號自小客車，於民國96年10月
    25日，由駕駛人張禎元，在國道3號公路北上31公里處，以
    163公里行駛，超過該路段速限90公里，達60公里以上，舉
    發單位即內政部警政署國道公路警察局警員，爰依道路交通
    管理處罰條例第43條第1項、第4項規定，當場攔停並製發公
    警局字第Z00000000號舉發違反道路交通管理事件通知單予
    以舉發，嗣交通部公路總局臺北區監理所於96年11月20日以
    北監自裁字第40-Z00000000號裁決書裁處吊扣異議人汽車牌
    照等情，有上開舉發通知單、裁決書附卷可稽。異議意旨
    略以：上開車輛經送VOLVO中和保養廠進行修護，該保養廠
    員工駕駛上開車輛超速違反道路交通管理處罰條例遭警查獲
    ，實非異議人所為，請求撤銷裁罰云云。經查：異議人對
    於其所有之上開自小客車於前開時地超速之事實，並不否認
    ，則原處分機關依法，裁罰吊扣汽車牌照3個月，即無不合
    。至於異議意旨認其將車輛交由他人使用即應歸責他人，不
    應吊扣汽車牌照云云，惟道路交通管理處罰條例第43條第4
    項並無汽車所有人得予免責之規定，且關於吊扣汽車牌照之
    處分，係專門針對汽車所有人之處罰，是亦無從依道路交通
    管理處罰條例第85條第1項規定，將應受處罰之行為歸責於
    實際行為人，而免罰。從而，原處分機關依據道路交通管理
    處罰條例第43條第4項規定，對異議人裁處吊扣汽車牌照3個
    月，於法並無違誤，異議為無理由，應予駁回等語。
三、按汽車駕駛人，駕駛汽車之行車速度，超過規定之最高時速
    60公里以上者，處新臺幣6000元以上2萬4000元以下罰鍰，
    並當場禁止其駕駛；汽車駕駛人有該款行為者，並吊扣該汽
    車牌照3個月，道路交通管理處罰條例第43條第1項第2款、
    第4項分別定有明文。原審以移送事實明確，原處分機關所
    為裁罰，符合上開規定，於法有據，並說明本件並無道路交
    通管理處罰條例第85條第1項之適用等情，認事用法均無違
    誤，抗告意旨猶執陳詞，指摘原裁定，為無理由，應予駁回
    。
四、據上論結，應依道路交通案件處理辦法第26條，刑事訴訟法
    第412條，裁定如主文。
中    華    民    國    97    年    1     月    7     日
                  刑事第十八庭審判長法  官  溫耀源
                                    法  官  陳健順
                                    法  官  周政達
以上正本證明與原本無異。
不得再抗告。
                                    書記官  莊昭樹
中    華    民    國    97    年    1     月    7     日


司法院資訊處製作；財團法人民間司法改革基金會備份。
